臺灣臺中地方法院刑事判決
110年度交簡上字第295號
上  訴  人  
即  被  告  甘智霖


選任辯護人  呂承翰律師
上列上訴人因公共危險案件，不服本院沙鹿簡易庭110年度沙交
簡字第789號中華民國110年10月28日第一審刑事簡易判決（聲請
簡易判決處刑案號：110年度速偵字第3703號），提起上訴，本
院管轄之第二審合議庭判決如下：
    主    文
上訴駁回。
    犯罪事實
一、甘智霖自民國110年9月23日下午5時許起至同日晚間7時許止
    ，在其臺中市○○區○○路00○0號住處附近之雜貨店內，飲用啤
    酒後，仍於同日晚間7時30分許，騎乘牌照號碼MDQ-3533號
    普通重型機車上路。嗣於同日晚間7時46分前某時許，行經
    臺中市○○區○○路00○0號前時，因未戴安全帽而為警攔查，發
    現其身上有酒味，遂對其施以酒精濃度測試，於同日晚間7
    時46分許，測得其吐氣所含酒精濃度達每公升0.84毫克，始
    悉上情。
二、案經臺中市政府警察局大甲分局報告臺灣臺中地方檢察署檢
    察官偵查後聲請簡易判決處刑。
    理    由
一、上揭犯罪事實，業據上訴人即被告甘智霖（下稱被告）於警
    詢、偵查中及本院審理中均坦承不諱，並有員警職務報告、
    臺中市政府警察局道路交通事故當事人酒精測定紀錄表、臺
    中市政府警察局舉發違反道路交通管理事件通知單影本、臺
    中市政府警察局執行交通違規移置保管車輛收據影本、車輛
    詳細資料報表在卷可參（見偵卷第37、49、51、55頁），足
    認被告之自白與事實相符，堪以採信。綜上，本案事證明確
    ，被告上開犯行堪以認定，應依法論科。
二、核被告所為，係犯刑法第185條之3第1項第1款之吐氣所含酒
    精濃度達每公升0.25毫克以上而駕駛動力交通工具罪。又被
    告前因公共危險案件，經本院以108年度交易字第891號判決
    判處有期徒刑2月確定，於108年8月23日易科罰金執行完畢
    ，其受有期徒刑之執行完畢後，5年以內故意再犯本案有期
    徒刑以上之罪，為累犯，審酌被告本案所涉罪名與前案相同
    ，顯見前案科刑對被告並未生警惕作用，有其特別惡性，足
    徵被告對於刑罰之反應力顯然薄弱，參酌司法院釋字第775
    號解釋意旨，且本院認本案加重最低本刑並無罪刑不相當之
    情形，爰依刑法第47條第1項之規定加重其刑。
三、被告上訴意旨略以：被告因本案有至醫院參加戒酒癮治療，
    原判決漏未斟酌被告提供之診斷證明此一有利被告量刑之證
    據資料，且被告現有穩定工作，亦主動前往進行戒酒癮治療
    ，非無改過遷善之可能，可見被告犯後態度良好，原審量刑
    過重，請求撤銷原判決，量處被告最輕之刑責云云。
四、本院之認定：
  ㈠按刑罰之量定，屬法院自由裁量之職權行使，應審酌刑法第5
    7條所列各款事由及一切情狀，為酌量輕重之標準，並非漫
    無限制；量刑輕重係屬事實審法院得依職權自由裁量之事項
    ，苟已斟酌刑法第57條各款所列情狀而未逾越法定刑度，不
    得遽指為違法；且在同一犯罪事實與情節，如別無其他加重
    或減輕之原因，下級審量定之刑，亦無過重或失輕之不當情
    形，則上級審法院對下級審法院之職權行使，原則上應予尊
    重（最高法院72年度台上字第6696號、75年度台上字第7033
    號及85年度台上字第2446號判決意旨參照）。準此，除非原
    審判決所宣告之量刑有過重或失輕之不當，上級審法院基於
    「科刑安定性」之觀點，自應對下級審之量刑予以充分尊重
    ，避免量刑之不穩定。
  ㈡本案經原審依卷內現存可考證據資料，認定被告自白與事實
    相符，所犯事證明確，適用刑法第185條之3第1項第1款、第
    47條第1項、第41條第1項前段、第42條第3項，刑法施行法
    第1條之1第1項予以論科，量處被告有期徒刑3月，併科罰金
    新臺幣（下同）2萬元，原審採證認事及用法，無悖於一般
    經驗法則、論理法則及證據法則，且本案原審量處上述之刑
    ，已具體斟酌刑法第57條各款所列情狀，並基於刑罰目的性
    之考量、刑事政策之取向以及行為人刑罰感應力之衡量等因
    素，而為刑之量定，既未逾越法定刑範圍，亦符罪刑相當原
    則及比例原則，並無輕重失衡之違法或不當情形，量刑尚屬
    妥適，應予維持。　
  ㈢被告上訴所陳其有接受戒酒癮治療乙節，而其於110年10月7
    日所提出之刑事協商程序請求狀暨檢附之光田綜合醫院110
    年10月6日診斷證明書等資料，業經原審法官批示附卷據以
    審酌（見沙交簡卷第21至29頁），是被告上訴指摘原審未予
    審酌此部分資料，似有誤會。又刑法第185條之3第1項第1款
    之罪，乃在處罰吐氣所含酒精濃度達每公升0.25毫克或血液
    中酒精濃度達百分之0.05以上仍駕駛動力交通工具之行為人
    ，並非在懲罰飲酒或有酒癮之人，故行為人有無酒癮與是否
    涉犯刑法第185條之3第1項第1款之罪，乃屬二事，並無必然
    關係，且該條之罪，法定本刑為「2年以下有期徒刑，得併
    科20萬元以下罰金」，參以被告前已有酒後駕車公共危險案
    件，經本院以108年度交易字第891號判決判處有期徒刑2月
    確定且執行完畢，此有臺灣高等法院被告前案紀錄表附卷可
    稽，是其本應知悉酒精成分對人之意識控制能力具有不良影
    響，超量飲酒後會導致對周遭事物之辨識及反應能力較平常
    狀況薄弱，若仍駕車在道路上行駛，對往來之公眾及駕駛人
    自身皆具有高度危險性，於本案竟仍於酒後騎車上路（二犯
    ），且經測得其吐氣所含酒精濃度高達每公升0.84毫克，已
    逾每公升0.25毫克之刑罰下限標準值甚多，足見其猶心存僥
    倖，未能確實心生警惕記取教訓，顯已嚴重危及道路交通安
    全秩序及用路人車安全，守法意識欠佳，遑論被告本案所為
    已屬累犯，符合刑法第47條第1項前段加重本刑至二分之一
    之規定，業如上述，實難因其犯後有至醫院接受戒酒癮治療
    之情，而認可予以量處最輕法定刑之刑度，縱原審未就其案
    發後迄今仍持續接受戒酒癮治療部分予以審酌，然亦不足以
    影響原判決結果之本旨。
  ㈣綜上，原審認事用法並無違誤，量刑亦屬妥適，本案被告提
    起上訴，請求撤銷改判較輕之刑，為無理由，應予駁回。
據上論斷，應依刑事訴訟法第455條之1第1項、第3項、第368條
，判決如主文。
本案經檢察官周佩瑩聲請簡易判決處刑，檢察官黃元亨到庭執行
職務。
中　　華　　民　　國　　111 　年　　1 　　月　　27　　日
            刑事第八庭    審判長法  官  高思大　　　　　
                                法  官  江文玉
                                法  官  王靖茹
以上正本證明與原本無異。
不得上訴。
                                書記官  廖于萱
中　　華　　民　　國　　111 　年　　1 　　月　　27　　日